臺灣板橋地方法院交通事件裁定　　　　96年度交聲字第1109號
原處分機關　交通部公路總局臺北區監理所板橋監理站
異　議　人
即受處分人　甲○○
上列異議人因違反道路交通管理處罰條例案件，對於交通部公路
總局臺北區監理所板橋監理站於民國96年6 月25日以板監裁字第
裁41-C00000000號所為之裁決處分（原舉發案號：臺北縣政府警
察局96年3 月4 日北縣警交字第C00000000 號），聲明異議，本
院裁定如下：
    主  文
異議駁回。
    理  由
一、原處分意旨略以：異議人即受處分人甲○○於民國（下同）
    96年3 月4 日下午15時20分許，騎乘車牌號碼MFW-043 號重
    型機車，行經有燈光號誌管制之臺北縣板橋市○○路與龍泉
    路交岔路口之際，闖越紅燈，經原舉發機關臺北縣政府警察
    局海山分局交通分隊隊警員依道路交通管理處罰條例第53條
    規定當場舉發，嗣再移送原處分機關交通部公路總局臺北區
    監理所板橋監理站依上開規定裁處異議人罰鍰新臺幣（下同
    ）1,800 元，並依同條例第63條規定記違規點數3 點，其罰
    鍰限於96年7 月25日前繳納，逾期仍不繳納者，移送強制執
    行等語。
二、異議意旨略以：異議人雖有於上揭時、地，騎乘機車通過上
    開交岔路口之行為，然斯時異議人之機車上搭載有3 歲幼女
    ，時速亦僅有20至30公里，根本不可能也不敢闖紅燈，經當
    場與舉發警員理論，該警員講話音量愈來愈高，異議人幼女
    因而哭泣不已，異議人遂先行離去，惟約隔10分鐘後，異議
    人再返回原地點時，則未發現任何執行交通勤務之警員，實
    令人懷疑本件舉發警員執法之動機與時機，爰請求撤銷原處
    分云云。
三、按汽車駕駛人（含機車駕駛人）行經有燈光管制號誌之交岔
    路口闖紅燈者，處新臺幣1,800 元以上5,400 元以下罰鍰，
    道路交通管理處罰條例第53條定有明文。
四、經查：本件異議人於96年3 月4 日下午15時20分許，騎乘車
    牌號碼MFW-043 號重型機車，行經有燈光號誌管制之臺北縣
    板橋市○○路與龍泉路交岔路口之際，闖越紅燈，旋經執勤
    員警當場舉發等客觀事實，業據證人即負責執行本件舉發任
    務之臺北縣政府警察局海山分局交通分隊警員李永忠於本院
    訊問時到庭結證綦詳（參見本院96年8 月23日訊問筆錄第2
    至4 頁），並有臺北縣政府警察局舉發違反道路交通管理事
    件通知單影本1 紙、臺北縣政府警察局海山分局96年6 月5
    日北縣警海交字第0960020007號書函影本1 份附卷可稽，堪
    認異議人確有上揭闖越紅燈之違規行為，殆無疑問；至異議
    人雖以上情置辯，然其所謂「機車上搭載幼女」及「時速僅
    有20至30公里」等事由，與其是否騎乘機車闖越紅燈一事，
    並無必然關連性，異議人執此主張其並未闖越紅燈，已屬無
    據，再參酌異議人於本院訊問時，經證人李永忠到庭明確證
    述其騎乘機車闖越紅燈之客觀事實後，竟又突稱其通過上開
    交岔路口之際，曾抬頭觀看時相號誌為黃燈云云（參見同上
    訊問筆錄第4 頁），益徵其上開所辯情節純屬事後圖卸之詞
    ，要無足採；至異議人另指陳本件執勤員警態度不當等情，
    縱令屬實，亦係本件違規行為發生後之情狀，仍無法憑以解
    免其交通違規責任（臺北縣政府警察局海山分局已函覆異議
    人將持續加強教育員警注意執勤之態度與技巧─參見卷附臺
    北縣政府警察局海山分局96年6 月5 日北縣警海交字第0960
    020007號書函影本第2 頁）。綜上所述，本件異議人確有上
    揭「行經有燈光管制號誌之交岔路口闖紅燈」之違規事實，
    其所陳各端，均無從憑以認定原處分機關所為之裁決處分有
    何違誤或不當之處，原處分機關援引上揭道路交通管理處罰
    條例規定對異議人為上開處分，自屬適法有據，本件聲明異
    議為無理由，應予駁回。
據上論斷，應依道路交通案件處理辦法第19條，裁定如主文。
中　　華　　民　　國　　96　　年　　10　　月　　4 　　日
                    交通法庭  法　官  王屏夏
上列正本證明與原本無異。
如不服本裁定，應於裁定送達後5日內敘明抗告理由，向本院提
出抗告狀。
                              書記官  陳金鳳
中　　華　　民　　國　　96　　年　　10　　月　　4 　　日
